---
title: "Example: Demographics Table (Table 14.1.1)"
subtitle: "成型済み data.frame → rtfreporter → RTF（1 セクション、2 ページ）"
date: last-modified
date-format: "YYYY-MM-DD"
lang: ja
format:
  html:
    toc: true
    toc-depth: 3
    number-sections: true
    theme: cosmo
    embed-resources: true
    code-fold: show
    code-summary: "コードを表示"
---

```{r setup, include=FALSE}
knitr::opts_chunk$set(echo = TRUE, message = FALSE, warning = FALSE)
```

# 概要

**入力**: 統計処理済みの data.frame（`demog_p1`, `demog_p2`）
**出力**: RTF ファイル（1 セクション、共通ヘッダー/フッター、2 ページ）

ページ分割はカテゴリ単位で行い、最大 26 行を超えないようにあらかじめ
`demog_p1`（25 行）と `demog_p2`（19 行）に分割済みです。

# データ読み込み

```{r load}
library(rtfreporter)

data_dir <- system.file("extdata", package = "rtfreporter")
if (!nzchar(data_dir)) data_dir <- file.path("..", "..", "inst", "extdata")

demog_p1 <- readRDS(file.path(data_dir, "demog_p1.rds"))
demog_p2 <- readRDS(file.path(data_dir, "demog_p2.rds"))

cat(sprintf("Page 1: %d rows x %d cols\n", nrow(demog_p1), ncol(demog_p1)))
cat(sprintf("Page 2: %d rows x %d cols\n", nrow(demog_p2), ncol(demog_p2)))
```

```{r preview_data}
# データ構造の確認（先頭 8 行）
head(demog_p1, 8)
```

# ヘッダー / フッター定義

```{r hf}
# ── 共通ヘッダー（2 行） ───────────────────────────────────────────────────────
hdr <- rtf_header(rows = list(
  c(l = "Protocol: STUDY001",
    r = "Drug Co., Ltd."),
  c(l = "Table 14.1.1  Summary of Demographic and Baseline Characteristics",
    r = "Page {AUTO_PAGE} of {AUTO_TOTAL_PAGES}")
))

# ── 共通フッター（1 行、上辺罫線） ────────────────────────────────────────────
ftr <- rtf_footer(rows = list(
  c(l = paste0("Run date: ", Sys.Date()),
    c = "CONFIDENTIAL",
    r = "DRAFT")
))
```

# rtftable 定義

```{r tbl_def}
# ランドスケープ letter: 書き込み幅 ≈ 10 inch = 14400 twips
# Label: 4320 (3.0 in), 各群: 3360 (2.33 in) × 3 = 14400
col_widths <- c(4320L, 3360L, 3360L, 3360L)

col_hdr <- c(
  "Characteristic",
  "Drug A\n(N=30)",
  "Drug B\n(N=30)",
  "Total\n(N=60)"
)

make_demog_tbl <- function(df) {
  rtftable(
    data                = df,
    col_header          = col_hdr,
    column_widths_twips = col_widths,
    col_spec            = list(
      list(col = 1L, align = "left"),
      list(col = 2L, align = "center"),
      list(col = 3L, align = "center"),
      list(col = 4L, align = "center")
    ),
    row_height_twips    = 240L,
    border              = "tfl"
  )
}

tbl_p1 <- make_demog_tbl(demog_p1)
tbl_p2 <- make_demog_tbl(demog_p2)
```

# RTF 出力

```{r rtf_output, eval=FALSE}
# ── 1 セクション、2 ページ ────────────────────────────────────────────────────
page_cfg <- list(orientation = "landscape",
                 width_in = 11, height_in = 8.5,
                 margin_top_in = 0.75, margin_bottom_in = 0.75,
                 margin_left_in = 0.5, margin_right_in = 0.5)

doc <- rtf_document() |>
  rtf_config(page = page_cfg) |>
  rtf_tables(list(tbl_p1)) |>            # page 1
  rtf_tables(list(tbl_p2)) |>            # page 2
  rtf_section(page   = 1:2,
              secinfo = list(header = hdr, footer = ftr))

out_file <- tempfile(fileext = ".rtf")
generate_rtfreport(doc, out_file, overwrite = TRUE)
cat("RTF generated:", out_file, "\n")
```

> `eval=FALSE` のため上記チャンクはデフォルトで実行されません。
> 実行するには `eval=TRUE` に変更するか、コンソールで直接実行してください。

# HTML プレビュー

```{r preview}
library(knitr)
library(kableExtra)

fmt_tbl <- function(df, caption) {
  kable(df, caption = caption,
        col.names = c("Characteristic", "Drug A (N=30)", "Drug B (N=30)", "Total (N=60)"),
        align = c("l", "c", "c", "c")) |>
    kable_styling(bootstrap_options = c("striped", "condensed"), font_size = 12) |>
    row_spec(
      which(df$`Drug A` == ""),  # ヘッダー行を強調
      bold = TRUE, background = "#e8e8e8"
    )
}

fmt_tbl(demog_p1, "Page 1: Age Group ~ Weight Group")
```

```{r preview_p2}
fmt_tbl(demog_p2, "Page 2: Weight ~ Prior Treatment")
```

# 設計のポイント

## 1 セクション = 共通ヘッダー/フッター

```r
rtf_section(pages = 1:2, header = hdr, footer = ftr)
```

全 2 ページに同一のヘッダー/フッターが適用されます。
`{AUTO_PAGE}` / `{AUTO_TOTAL_PAGES}` はビューワーが動的に解決します。

## ページ分割の考え方

ページ分割機能（カテゴリ途中での分割禁止）は現時点で未実装です。
代わりに **カテゴリ単位であらかじめ data.frame を分割** し、
ページごとに `rtf_tables()` で追加することで同等の結果を得ています。

| | Page 1 | Page 2 |
|---|---|---|
| 含むカテゴリ | Age Group, Age, Sex, Race, Ethnicity, Weight Group | Weight, BMI Group, BMI, Prior Treatment |
| 行数 | 25 行 | 19 行 |
| 上限 | 26 行 | 26 行 |
